臺灣高等法院臺中分院刑事裁定　　　　　　　　　　　九十四年度交抗字第二號
　　抗　告　人
　　即受處分人　甲○○
右列抗告人因聲明異議案件，不服臺灣臺中地方法院中華民國九十三年十一月三十日
所為裁定（九十三年度交聲字第七○六號）提起抗告，本院裁定如左：
    主      文
抗告駁回。
    理      由
一、抗告意旨略以：抗告人將系爭自用小客車停放於台中縣豐原市○○街（近中興路
    ）路邊，查該處並無禁止臨時停車標誌及禁止臨時停車標線。而依據道路交通管
    理處罰條例第五十五條第一項第二款、第五十六條第一項第一款之規定，台中縣
    警察局九十三年九月七日中縣警交字第九三○○一四五五一號函既稱：抗告人在
    豐原市○○路與博愛街口處交叉路口十公尺內佔用車道違規停車。認定抗告人係
    違反在交叉路口十公尺內不得臨時停車之規定，自應依前開條例第五十五條第一
    項第二款之規定處罰，非可認抗告人係違反該條例第五十六條第一項第一款之規
    定。再者，抗告人雖將車輛停放在上開路口，但並無「路口佔用車道」之情形，
    乃台中縣警察局舉發單上違規事實欄上記載「路口佔用車道」，顯與事實不符。
    且所認抗告人違反之前開條例第五十六條第一項第一款，係針對「在禁止臨時停
    車處所停車者」之處罰規定，亦非對「路口佔用車道」者之處罰，凡此均足證台
    中縣警察局所為之舉發處分，具有重大明顯之瑕疵。乃原裁定對抗告人前揭疑點
    未詳加調查、逐一論述，遽認原處分機關所為之處分並無違誤，自難昭折服云云
    。
二、按道路交通管理處罰條例第三條第九款、第十款規定：「本條例所用名詞釋義如
    左：‧‧‧臨時停車：指車輛因上、下人、客，裝卸物品，其引擎未熄火，停止
    時間未滿三分鐘，保持立即行駛之狀態。」、「停車：指車輛停放於道路兩側或
    停車場所，而不立即行駛者。」又道路交通安全規則第一百十一條第一項明文：
    「汽車臨時停車時，應依左列規定：(一)橋樑、隧道、圓環、障礙物對面、鐵路平
    交道、人行道、行人穿越道、快車道等處，不得臨時停車。(二)交岔路口、公共汽
    車招呼站一○公尺內、消防栓、消防車出入口五公尺內不得臨時停車。(三)設有禁
    止臨時停車標誌、標線處所不得臨時停車。(四)道路交通標誌前不得臨時停車。(五)
    不得併排臨時停車。」、道路交通管理處罰條例第五十六條第一項第一款並規定
    ：「汽車駕駛人停車時，有左列情形之一者，處新臺幣六百元以上一千二百元以
    下罰鍰：(一)在禁止臨時停車處所停車者。」
三、本院經查，本件抗告人即受處分人於民國九十三年八月六日十四時五十分，曾將
    所有車號五Ｒ—三七八一號之自用小客車停放於博愛街近中興路口等情，有違規
    現場取締照片二幀在卷可稽，並為抗告人所不否認。而依據現場取締照片顯示，
    本件抗告人所有前開自用小客車，並非處於因上、下人、客，裝卸物品，引擎未
    熄火，可保持立即行駛之臨時停車狀態；而係停放於道路一側，駕駛人離座，不
    能立即行駛之情形，其屬停車，當可確認。且查，抗告人停放車輛之處所，係位
    於博愛路近中興路之交叉路口十公尺以內，停放時並已跨越路面邊緣之指示標線
    ，佔用部分車道及行人穿越道，雖該處並無禁止停車之標誌、號誌，然依前開道
    路交通安全規則第一百十一條第一項第一款、第二款之規定，其屬在不得臨時停
    車處所停車，仍可認定。原裁定因以系爭處分認抗告人佔用車道、在禁止臨時停
    車處所停車，而依違反道路交通管理處罰條例第五十六條第一項第一款之規定，
    科處抗告人新台幣玖佰元之罰鍰，核無不當，而駁回抗告人所為異議之聲明，所
    為認事、用法，均無違誤。抗告意旨以：該處並無禁止臨時停車之標誌、標線，
    其亦未佔用車道；縱有違法，亦應依道路交通管理處罰條例第五十五條第一項第
    二款處罰云云。揆諸前開說明，自屬無據。所為抗告並無理由，應予駁回。
四、據上論結，應依道路交通案件處理辦法第二十五條、第二十六條、刑事訴訟法第
    四百十二條，裁定如主文。
中      華      民      國      九十四  年      一      月      三十一  日
                                臺灣高等法院臺中分院刑事第五庭
                                      審判長法  官  袁  從  楨
                                            法  官  姚  勳  昌
                                            法  官  郭  同  奇
右正本證明與原本無異。
不得抗告。
                                            書記官  陳  玫  伶
中      華      民      國      九十四  年      二      月      一      日
                                                                        Ａ
